【裁判字號】    98,聲,199
【裁判日期】    980323
【裁判案由】    返還保證書
【裁判全文】
臺灣新竹地方法院民事裁定               98年度聲字第199號
聲  請  人  乙○○
相  對  人  甲○○
上列聲請人聲請返還保證書事件，本院裁定如下：
    主  文
聲請駁回。
    理  由
一、本件聲請意旨略以：聲請人與相對人間履行契約事件，為擔
    保假扣押之實施，聲請人前遵本院96年度裁全字第998號民
    事裁定，提供財團法人法律扶助基金會新竹分會於民國96年
    5月24日出具之財團法人法律扶助基金會法扶保證字第09604
    010號保證書為擔保後，聲請本院以96年度執全字692號強制
    執行在案。茲因聲請人之本案請求業經法院判決駁回確定，
    聲請人乃撤銷上開假扣押裁定及撤回假扣押執行程序，而聲
    請人亦依據民事訴訟法第104條第1項第3款前段規定，已於
    98年2月4日以新竹英明街郵局第114號存證信函通知受擔保
    利益人即相對人於文到21日內行使權利，相對人迄今均未行
    使權利，為此請求准予依法返還前開提存之擔保金等語，並
    提出本院97年度裁全聲字第161號撤銷假扣押裁定、民事執
    行處撤回執行通知、財團法人法律扶助基金會保證書、存證
    信函及回執（以上均影本）各乙份為證。
二、按訴訟終結後，供擔保人證明已定20日以上之期間，催告受
    擔保利益人行使權利而未行使者，或法院依供擔保人之聲請
    ，通知受擔保利益人於一定期間內行使權利並向法院為行使
    權利之證明而未證明者，法院應依供擔保人之聲請，以裁定
    命返還其提存物，民事訴訟法第104條第1項第3款定有明文
    。此項規定，於其他依法令供訴訟上之擔保者準用之，同法
    第106條規定甚明。又通知受擔保利益人行使權利所為之催
    告或通知，自須以合法送達為要件。而對於無訴訟能力人為
    送達者，應向其全體法定代理人為之，民事訴訟法第127條
    亦定有明文。
三、經查，聲請人主張之事實，除據其提出前開證據外，並經本
    院依職權調取本院96年度裁全字第998 號假扣押事件、96年
    度執全字第692號假扣押執行事件及97年度裁全聲字第161號
    撤銷假扣押事件卷宗查閱屬實，核與聲請人前開所述相符。
    次查，相對人於91年7月8日遷入之戶籍地址為「新竹市○區
    ○○里○○鄰○○路111巷6號」，有相對人之個人基本資料附
    卷可稽，而本件聲請人雖定20日以上之期間催告受擔保利益
    人即相對人行使權利，然其存證信函係送達至「新竹市○○
    路○段760號1樓」，而該地址據本院依職權調取96年度執全
    字692號假扣押事件卷宗查核結果，為第三人即相對人之子
    李振源之住所，而第三人李振源雖經本院民事執行處裁定選
    任為特別代理人，惟其係就兩造間撤銷假扣押裁定事件及假
    扣押執行事件分別裁定選任第三人李振源為相對人之特別代
    理人，且又無任何資料足證相對人係以前述新竹市○○路○
    段760號1樓地址為住所或實際居所。故聲請人所發存證信函
    既未送達於相對人之住居所，若相對人確為無訴訟能力人無
    訛，聲請人亦未就返還提存物事件聲請選任特別代理人後送
    達予特別代理人，再縱認第三人李振源仍有特別代理權，聲
    請人亦未將上開信函送達予相對人之特別代理人李振源，則
    對相對人之行使權利通知，自不生送達效力。從而，聲請人
    之通知既未合法送達於相對人，已如前述，揆諸前揭說明，
    本件返還保證書之聲請，於法尚有未合，應予駁回。
中    華    民    國    98    年    3    月     23    日
                  民事第一庭    法  官  林南薰
以上正本係照原本作成。
如對本裁定抗告，須於裁定送達後10日內向本院提出抗告狀，並
繳納抗告費新臺幣1,000元。
中    華    民    國    98    年    3    月     23    日
                                書記官  楊書棼


司法院資訊處製作；財團法人民間司法改革基金會備份。
